臺灣臺北地方法院刑事判決　　　　　　　96年度易字第3063號
公　訴　人　臺灣臺北地方法院檢察署檢察官
被　　　告　甲○○
　　　　　　　　　　　3樓
　　　　　　　　　　（現因另案羈押於臺灣臺北看守所）
上列被告因違反毒品危害防制條例案件，經檢察官提起公訴（96
年度毒偵字第3373號），經本院訊問被告後，被告為有罪之陳述
，裁定進行簡式審判程序，判決如下：
    主  文
甲○○施用第二級毒品，累犯，處有期徒刑陸月，如易科罰金，
以新臺幣壹仟元折算壹日，減為有期徒刑參月，如易科罰金，以
新臺幣壹仟元折算壹日。扣案之第二級毒品甲基安非他命及N,N-
二甲基安非他命（總淨重零點捌參公克，驗餘重零點柒玖公克）
均沒收銷燬，包裝上開甲基安非他命及N,N-二甲基安非他命之空
包裝袋伍個均沒收。
    事  實
一、甲○○於民國90年間曾犯施用毒品案件，經臺灣板橋地方法
    院以90年度毒聲字第3050號裁定送觀察、勒戒，經觀察勒戒
    後，認有繼續施用毒品傾向，經臺灣板橋地方法院以90年毒
    聲字第3329號裁定令入戒治處所施以強制戒治，於91年01月
    11日因停止戒治出所，91年08月12日強制戒治期滿執行完畢
    ，於91年9月19日經檢察官以91年度戒毒偵字第429號為不起
    訴處分；復於95年07月間，施用第二級毒品安非他命，經臺
    灣板橋地方法院檢察署檢察官以95年度毒偵字第4773號聲請
    簡易判決處刑，經臺灣板橋地方法院以95年度簡字第5142號
    判處有期徒刑五月確定，於95年12月05日易科罰金執行完畢
    。詎甲○○猶未悛悔警惕，明知甲基安非他命係毒品危害防
    制條例所列之第二級毒品，不得施用，仍於強制戒治執行完
    畢釋放後五年內，基於施用第二級毒品甲基安非他命之犯意
    ，於96年3月2日下午6、7時許（起訴書誤載為96年3月2日為
    警採尿回溯96小時內某時），在臺北縣五股鄉○○路○段577
    巷80弄81號3 樓住處，以將甲基安非他命放入玻璃球內，用
    火燒烤後吸食其所產生之煙霧之方式，施用第二級毒品甲基
    安非他命一次，嗣於同日晚間10時許，於臺北市○○區○○
    街、林森北路口，為警查獲，並扣第二級毒品甲基安非他命
    及N,N-二甲基安非他命5 包（總淨重0.83公克，驗餘重0.79
    公克）。
二、案經臺北市政府警察局移送臺灣臺北地方法院檢察署檢察官
    偵查起訴。
    理  由
一、上開施用第二級毒品海洛因之犯罪事實，業據被告甲○○於
    警詢、偵查、本院審理時坦承不諱（見96年度毒偵字第912
    號卷第6至11、36、37頁，本院96年12月17日審判筆錄），
    並有下列事證可稽：
  (一)被告於96年3月2日22時許為警查獲後，經警採尿送驗，以氣
    相層析質譜儀法確認檢驗結果，呈安非他命及甲基安非他命
    陽性反應，此有臺灣尖端先進生技醫藥股份有限公司96年03
    月09日所出具之濫用藥物檢驗報告、臺北市政府警察局偵辦
    毒品案件尿液檢驗報告委驗單附卷可稽（見96年度毒偵字第
    912 號卷第41、42頁）。又被告當日為警查獲時，自其褲子
    口袋處扣得白色透明晶體5 包，經臺北市政府警察局檢視外
    觀並無差異，總毛重2.28公克，總淨重0.83公克，隨機選取
    2 包，予以編號1及2，各取0.02公克化驗，餘0.79公克，以
    氣相層析質譜儀法檢驗結果，編號1及2均檢出第二級毒品甲
    基安非他命及N,N-二甲基安非他命成分之情，有該局96年5
    月4日北市鑑毒字第293號鑑驗通知書在卷可考（見96年度毒
    偵字第1483號第3 頁）。此外，復有搜索筆錄及扣押物品目
    錄表、扣押物品照片附卷可參（見96年度毒偵字第912 號卷
    第12至15、24、25頁）。
  (二)被告於90年間曾犯施用毒品案件，經臺灣板橋地方法院以90
    年度毒聲字第3050號裁定送觀察、勒戒，經觀察勒戒後，認
    有繼續施用毒品傾向，經臺灣板橋地方法院以90年毒聲字第
    3329號裁定令入戒治處所施以強制戒治，於91年01月11日因
    停止戒治出所，91年08月12日強制戒治期滿執行完畢，於91
    年9月19日經檢察官以91年度戒毒偵字第429號為不起訴處分
    ；復於95年07月間，施用第二級毒品安非他命，經臺灣板橋
    地方法院檢察署檢察官以95年度毒偵字第4773號聲請簡易判
    決處刑，經臺灣板橋地方法院以95年度簡字第5142號判決判
    處有期徒刑五月確定，於95年12月05日易科罰金執行完畢之
    情，有上開不起訴處分書及起訴書、臺灣板橋地方法院判決
    、臺灣高等法院被告前案紀錄表附卷可憑。
  (三)綜上，足認被告任意性自白與事實相符，本件事證明確，被
    告於強制戒治執行完畢五年內再犯本件施用第二級毒品犯行
    可以認定。
二、查甲基安非他命為毒品危害防制條例第2條第2項第2 款所定
    之第二級毒品，不得非法持有、施用。是核被告所為，係犯
    毒品危害防制條例第10條第2 項施用第二級毒品罪。其於施
    用第二級毒品前後之持有第二級毒品犯行，為其施用之高度
    行為所吸收，不另論罪。被告有事實欄所載論罪科刑及執行
    情形，於95年12月05日易科罰金執行完畢乙節，此有臺灣高
    等法院被告前案紀錄表附卷可參，其前受有期徒刑之執行完
    畢，於五年以內故意再犯本件最重本刑為有期徒刑以上之罪
    ，為累犯，應依刑法第47條第1 項規定，加重其刑。爰審酌
    被告屢犯不改，顯見其意志不堅，缺乏戒除施用毒品動機，
    其施用毒品足以導致精神障礙、性格異常，甚至造成生命危
    險，戕害一己之身體健康，惟其犯後坦承犯行、態度良好等
    一切情狀，量處如主文所示之刑，以資懲儆，並諭知易科罰
    金之折算標準。又本件被告犯罪行為之時間，係在96年04月
    24日以前，合於中華民國九十六年罪犯減刑條例第2條第1項
    第3 款之減刑條件，應減其宣告刑二分之一如主文所示，並
    依同條例第9 條之規定，諭知其易科罰金之折算標準。又扣
    案之第二級毒品甲基安非他命及N,N-二甲基安非他命（總淨
    重0.83公克，驗餘重0.79公克），應依毒品危害防制條例第
    18條第1 項前段規定沒收銷燬之；包裝上開甲基安非他命及
    N,N-二甲基安非他命之空包裝袋5 個，有防止毒品裸露、逸
    出及潮濕之功用，並便於攜帶使用，為被告所有供其犯本罪
    所用之物，業據被告陳明在卷，應依刑法第38條第1項第2款
    之規定宣告沒收。
據上論斷，應依刑事訴訟法第284條之1、第273條之1 第1項、第
299條第1項前段，毒品危害防制條例第10條第2項、第18條第1項
前段，刑法第11條、第47條第1項、第41條第1項前段、第38條第
1項第2款，中華民國九十六年罪犯減刑條例第2條第1項第3 款、
第7條、第9條之規定，判決如主文。
本案經檢察官簡逸薇到庭執行職務
中　　華　　民　　國　　96　　年　　12　　月　　31　　日
　　　　　　　　　刑事第五庭    法　官　賴秀蘭
以上正本證明與原本無異。
如不服本判決，應於判決送達後10日內，向本院提出上訴狀。
　　　　　　　　　　　　　　　　書記官　游秀珠
中　　華　　民　　國　　97　　年　　1 　　月　　4 　　日
附錄本案論罪科刑法條：
毒品危害防制條例第10條
施用第一級毒品者，處 6 月以上 5 年以下有期徒刑。
施用第二級毒品者，處 3 年以下有期徒刑。
